臺灣嘉義地方法院刑事判決　　　　　　　　　　　　九十三年度簡上字第二一六號
　　上　訴　人　臺灣嘉義地方法院檢察署檢察官
　　被　　　告　甲○○
右列上訴人因被告業務侵占案件，不服本院簡易庭九十三年度嘉簡字第七五六號中華
民國九十三年八月二十六日第一審簡易判決（聲請案號：臺灣嘉義地方法院檢察署九
十三年度偵字第四七八一號），提起上訴，本院管轄第二審之合議庭判決如左：
    主  文
上訴駁回。
    事  實
一、甲○○自民國八十五年一月二十六日起至九十三年一月初止，在南山人壽保險股
    份有限公司嘉義分公司（下稱南山人壽公司）擔任業務代表，負責招攬保險及收
    取保費，乃從事業務之人。詎其竟基於意圖為自己不法所有之概括犯意，連續於
    附表（編號十一、二十二之內容有部分誤載，更正如後）所示到期日後一至二週
    內，在嘉義縣、市及雲林縣等地向附表所示之保戶，收取如附表所示金額之保費
    共新台幣七十七萬零一百十八元後，以變易持有為所有之意思予以侵占入己。
二、案經南山人壽公司訴請臺灣嘉義地方法院檢察署檢察官偵查聲請簡易判決處刑。
    理  由
一、訊據被告甲○○對於右揭犯罪事實於本院準備程序及審理時均坦承不諱，核與告
    訴代理人黃俊達之指訴相符，並有業務代表聘約書、保戶聲明書、報告書、南山
    人壽公司呈、南山人壽公司業務人員舞弊案件處理報告、保險費催告通知書函件
    執據、保險費逾期未繳照會單暨保險費墊繳憑證等影本在卷可參，且被告業已清
    償所有侵占之款項，業據告訴代理人於本院審理時指述屬實，並有收款明細單一
    紙、收據二紙在卷可參，足認被告之自白與事實相符，本件事證明確，被告犯行
    堪予認定。
二、核被告所為，係犯刑法第三百三十六條第二項意圖為自己不法之所有，而侵占對
    於業務上所持有之物罪。被告前後多次犯行，時間緊接，犯罪構成要件相同，顯
    係基於概括犯意反覆為之，為連續犯，應論以一罪，並加重其刑。另查被告前未
    受有期徒刑以上刑之宣告，此有台灣高等法院被告全國前案紀錄表一份在卷可參
    。原審認被告罪證明確，因而適用刑法第五十六條、第三百三十六條第二項、第
    七十四條第一款，罰金罰鍰提高標準條例第一條前段，就被告之犯行，量處有期
    徒刑七月，緩刑三年，其認事用法均無不當，量刑亦甚妥適。上訴人上訴意旨指
    摘量刑過輕，請求科予較重之刑罰，為無理由，應予駁回。又附表編號十一之保
    單生效日及到期日均更正為七月二十四日，編號二十二之到期日更正為九十二年
    七月七日至九十二年十月七日，應併敘明。
據上論斷，應依刑事訴訟法第四百五十五條之一第一項、第三項、第三百六十八條，
判決如主文。
本案經檢察官廖素琪到庭執行職務。
中      華      民      國    九十三    年    十二    月     二十八     日
                                    臺灣嘉義地方法院刑事第三庭
                                        審判長法  官  沈福財
                                              法  官  陳端宜
                                              法  官  卓春慧
右正本證明與原本無異。
本件不得上訴。
中      華      民      國    九十三    年    十二    月     二十八     日
                                              書記官  陳冠學
